臺灣彰化地方法院民事判決　九十三年度訴字第三三八號
　　原　　　告　丙○○
　　被　　　告　福懋興業股份有限公司
　　法定代理人　甲○○
　　訴訟代理人　乙○○
右當事人間請求侵權行為損害賠償事件，經本院於民國九十三年七月三十日言詞辯論
終結，判決如下：
    主      文
原告之訴及假執行之聲請均駁回。
訴訟費用由原告負擔。
    事實及理由
一、原告起訴主張：原告於民國九十二年九月五日下午二時二十八分許，駕駛車牌號
    碼四八○七－ＧＢ號自用小客車（下稱系爭自用小客車）至被告設在彰化縣彰化
    市○○路四五號之益民加油站加油，並向該加油站員工表示欲加滿油箱。該加油
    站員工於加油完畢後，告知原告加油數量為五五點七六公升，原告以信用卡支付
    加油費用一千一百六十元後，即駕駛系爭自用小客車沿中山高速公路由北向南行
    駛。詎同日下午四時五十分許，原告行駛至中山高速公路南下三四一點五公里處
    時，即因油料用盡無法行駛，致原告在該處等候救援約一小時，始由全鋒道路救
    援拖吊車將系爭自用小客車拖至岡山交流道下之永全加油站，並再次加油五四點
    三一公升、金額一千一百三十元。原告在被告公司益民加油站加滿油箱後，僅行
    駛約一百五十公里汽油即已用罄，該加油站員工顯有加油不實之過失。原告原患
    有糖尿病、高血壓、心臟病、骨刺、顏面神經麻痺等疾病，在中山高速公路等待
    救援期間，車上所載出生不滿三個月之嬰兒因燥熱哭鬧不休，致使原告血壓上升
    ，事後憶及此事，原有病情亦因而加劇，夜不能眠，爰基於侵權行為之法律關係
    ，請求被告賠償非財產上損害二百萬元等語。並聲明：(一)被告應給付原告二百萬
    元。(二)願供擔保，聲請宣告假執行。
二、被告則以：否認被告所開設之益民加油站員工有加油不實之過失行為。縱使被告
    員工有加油不實之過失行為，與原告所患糖尿病、高血壓、心臟病、骨刺、顏面
    神經麻痺等疾病，亦無因果關係，原告之人格權並未因此受有損害，是原告請求
    被告賠償非財產上損害，於法無據等語。並聲明：(一)原告之訴及假執行之聲請均
    駁回。(二)如受不利之判決，願供擔保，聲請免為假執行。
三、兩造不爭執之事實：
  (一)原告於九十二年九月五日下午二時二十八分許，駕駛系爭自用小客車至被告設在
    彰化縣彰化市○○路四五號之益民加油站加油，該加油站員工於加油完畢後，告
    知原告加油數量為五五點七六公升，原告以信用卡支付加油費用一千一百六十元
    後，即駕駛系爭自用小客車沿中山高速公路由北向南行。
  (二)原告於同日下午四時五十分許，駕駛系爭自用小客車行駛至中山高速公路南下三
    四一點五公里處時，因油料用盡無法行駛。
四、原告另主張：伊因被告員工加油不實之過失行為，致使血壓上升，原即患有之糖
    尿病、高血壓、心臟病、骨刺、顏面神經麻痺等疾病，亦因此加劇，而受有非財
    產上損害等語，則為被告所否認，並以前詞置辯。按因故意或過失，不法侵害他
    人之權利者，負損害賠償責任；受僱人因執行職務，不法侵害他人之權利者，由
    僱用人與行為人連帶負損害賠償責任；不法侵害他人之身體、健康、名譽、自由
    、信用、隱私、貞操，或不法侵害其他人格法益而情節重大者，被害人雖非財產
    上之損害，亦得請求賠償相當之金額；民法第一百八十四條第一項前段、第一百
    八十八條第一項前段、民法第一百九十五條第一項固分別定有明文。然侵權行為
    損害賠償債權之發生，除須有實際損害之發生及責任原因之事實外，並以二者之
    間具有相當因果關係為要件。是以本件應審究之爭點為：被告員工有無加油不實
    之過失行為？原告有無人格法益受損害？該人格法益受損害與被告員工加油不實
    之過失行為間有無相當因果關係？經查：
  (一)原告於九十二年九月五日下午二時二十八分許，駕駛系爭自用小客車至被告設在
    彰化縣彰化市○○路四五號之益民加油站加油後，加油站員工告知原告加油數量
    為五五點七六公升，原告以信用卡支付加油費用一千一百六十元後，即駕駛系爭
    自用小客車沿中山高速公路由北向南行。若以益民加油站附近之中山高速公路一
    九八點五公里彰化交流道駛入中山高速公路起算，至同日下午四時五十分許，系
    爭自用小客車油料用盡無法行駛之中山高速公路南下三四一點五公里為止，原告
    行駛時間約二小時二十二分鐘，行駛距離僅一百四十三公里，按諸常情，應無可
    能耗用高達五五點七六公升之汽油。且被告於九十三年七月一日所提出之答辯狀
    亦自認，原告至益民加油站加油時，適逢該加油站員工交接時間，有可能因電腦
    盲點，且加油站員工未查覺，而造成加油不實之事實，是以原告主張被告員工有
    加油不實之過失行為等語，應可採信。
  (二)又原告原患有糖尿病、高血壓、心臟病、骨刺、顏面神經麻痺等疾病之事實，業
    據其提出秀傳紀念醫院診斷證明書影本為證，且為被告所不爭執，固堪信為真實
    。然上開疾病既為原告舊有痼疾，自難認為係因被告員工加油之過失行為所致，
    二者之間並無相當因果關係，應可確定。至於原告主張伊因被告員工加油之過失
    行為致上開疾病加劇等語，則為被告所否認，且原告就此項有利於己之事實，並
    未提出任何證據以實其說，是其此部分主張，即難採取。
  (三)此外，原告復未主張與舉證，足資證明有其他人格法益因被告員工加油之過失行
    為而受損害之事實，則其請求被告賠償非財產上之損害二百萬元，與民法第一百
    九十五條第一項所定要件即有未合，不應准許。
五、從而，原告基於侵權行為之法律關係，請求被告給付原告二百萬元，為無理由，
    應予駁回。
六、原告之訴既經駁回，其假執行之聲請，即失所附麗，亦應駁回。
七、訴訟費用負擔之依據：民事訴訟法第七十八條。
中　　　華　　　民　　　國　　九十三　　年　　　八　　　月　　　十三　　日
                                        臺灣彰化地方法院民事第二庭
~B審判長法官　何志通
~B　　　法官　周莉菁
~B　　　法官　鄭舜元
右為正本係照原本作成。
如對本判決上訴，應於判決送達後二十日內向本院提出上訴狀。
中　　　華　　　民　　　國　　九十三　　年　　　八　　　月　　　十七　　日
~B法院書記官　卓俊杰
